臺灣高雄地方法院刑事判決　　　　　　　100年度訴字第593號
公　訴　人　臺灣高雄地方法院檢察署檢察官
被　　　告　沈彥君
義務辯護人　郭季榮律師
上列被告因毒品危害防制條例等案件，經檢察官提起公訴（99年
度偵字第10907、10908號），本院判決如下：
    主  文
沈彥君犯如附表所示之捌罪，各處如附表主文欄所示之刑。應執
行有期徒刑拾壹年陸月；未扣案販賣第二級毒品所得合計共新臺
幣陸仟伍佰元均沒收，如全部或一部不能沒收時，以其財產抵償
之；扣案之易利信行動電話壹支（序號：0000000000
00000、不含行動電話門號0000000000SIM 卡壹
枚）沒收；扣案之甲基安非他命貳包（驗前淨重合計零點捌玖伍
公克、驗後淨重合計零點捌柒肆公克），均沒收銷燬。
    事  實
一、沈彥君明知甲基安非他命（Methamphetamine)係毒品危害防
    制條例所明定之第二級毒品，不得持有、販賣，竟基於販賣
    第二級毒品甲基安非他命以營利之犯意，以綽號「阿彰」、
    「君仔」為名，並持易利信行動電話（序號：000000000000
    000 、內含行動電話門號0000000000SIM 卡1 枚）作為對外
    販毒聯絡工具，於下列時、地，為下列販賣行為：
  (一)於民國99年2 月21日上午5 、6 時許，由張哲銘以其持用之
    0000000000號行動電話撥打沈彥君持用之0000000000號行動
    電話，表示欲購買價格新臺幣（下同）5,500 元之第二級毒
    品甲基安非他命1 包，雙方談妥交易時、地，旋於同日，由
    沈彥君在高雄市鼓山區○○○路九如公園旁將第二級毒品甲
    基安非他命1 包交予張哲銘收受，張哲銘並當場支付價金5,
    500 元予沈彥君，以此方式販賣第二級毒品甲基安非他命予
    張哲銘1 次牟利。
  (二)於99年2 月27日晚上某時許，由邱展宏以其持用之00000000
    00號行動電話撥打沈彥君持用之0000000000號行動電話，表
    示欲購買價格1,000 元之第二級毒品甲基安非他命1 包，雙
    方談妥交易時、地，旋於同日，由沈彥君在高雄市○○區○
    ○街夜市附近之某檳榔攤將第二級毒品甲基安非他命1 包交
    予邱展宏收受，邱展宏並當場支付價金1,000 元，以此方式
    販賣第二級毒品甲基安非他命予邱展宏1 次牟利。
  (三)又於99年3 月23日上午9  時6 分許，由杜明育以其持用之0
    000000000 號行動電話撥打沈彥君持用之0000000000號行動
    電話，表示欲購買價格500 元之第二級毒品甲基安非他命1
    包，雙方談妥交易時、地，旋於同日10時23分許，沈彥君與
    杜明育在高雄市○○區○○街55巷18號前交易，尚未交付第
    二級毒品甲基安非他命1 包時，為監控之警方上前查獲，並
    在沈彥君手上查獲甲基安非他命1 包而未遂。
二、沈彥君又基於收取重利之犯意，分別於下列時、地為下列犯
    行：
  (一)於98年11月中旬某日，適林裕雄需錢孔急而與沈彥君聯繫，
    雙方約在其址設高雄市○○區○○街55巷18號2 樓之住家內
    會面，沈彥君同意借款2 萬元予林裕雄，並表示利息計算方
    式為7 天1 期，每期2,400 元，並當場預扣利息2,400 元，
    實際交付17,600元予林裕雄（年利率為711%），林裕雄則簽
    發面額4 萬元之本票3 紙、機車駕照影本1 紙予沈彥君以供
    作擔保，沈彥君因此取得與原本顯不相當之重利。
  (二)又於99年1 月6 日16時許，適杜明育需錢孔急而與沈彥君聯
    繫，雙方約在杜明育址設高雄市○○區○○街1 巷40之1 號
    2 樓之住家內會面，沈彥君同意借款5,000 元，並表示利息
    計算方式為3  天1 期，每期1,000  元，並當場預扣利息1,
    000 元，實際交付4,000 元予杜明育（年利率為3042% ），
    杜明育則簽發面額1 萬元之本票3 紙、國民身分證影本1 紙
    予沈彥君以供作擔保，沈彥君因此取得與原本顯不相當之重
    利。
  (三)於99年1 月8 日22時許，適余冠賢需錢孔急而與沈彥君聯繫
    ，雙方約在高雄市○○區○○路195 巷13號7 樓碰面，沈彥
    君同意借款3 萬元，並表示利息計算方式為30天1 期，每期
    1,500 元，並當場預扣利息1,500 元，實際交付28,500元予
    余冠賢（年利率為64% ），余冠賢則簽發面額6 萬元之本票
    3 紙、其與友人王麗姜之國民身分證影本各1 紙予沈彥君以
    供作擔保，沈彥君因此取得與原本顯不相當之重利。
  (四)於99年1 月18日17時許，適謝青育與他人發生車禍需錢孔急
    ，沈彥君在其址設高雄市○○區○○街55巷18號2 樓之住家
    內同意借款3 萬元予謝青育，並表示利息計算方式為7  天1
    期，每期5600元，並當場預扣利息2,000 元，實際交付28,0
    00元予謝青育（年利率為1043% ），謝青育則簽發面額4 萬
    元之本票3 紙、國民身分證影本1 紙予沈彥君以供作擔保，
    沈彥君因此取得與原本顯不相當之重利。
  (五)於99年3 月15日15時許，適鄭生福需錢孔急，在高雄市三民
    區○○○路976 號向沈彥君借款1 萬元，並約定利息計算方
    式為10天1 期，每期1,000 元，並當場預扣利息1,000 元，
    實際交付9,000 元予鄭生福（年利率為405%），鄭生福則簽
    發面額3 萬元之本票1 紙、國民身分證影本及全民健康保險
    卡影本各1 紙予沈彥君以供作擔保，沈彥君因此取得與原本
    顯不相當之重利。
三、嗣於99年3 月23日上午10時23分許，沈彥君在高雄市○○區
    ○○街55巷18號其住處門前，持甲基安非他命毒品1 包正與
    手拿500 元前來購毒之杜明育進行交易，為監控已久之員警
    上前查獲，復持本院核發之搜索票，在上開住處內執行搜索
    ，在被告手中及住處共扣得甲基安非他命2包（驗前合計淨
    重0.895公克、驗後合計淨重0.874公克）、玻璃球3個、塑
    膠剷管2支、夾鏈袋1包、電子磅秤1台、吸食器2組、易利信
    手機1支（序號：
    000000000000000、內含行動電話門號0000000000SI M卡1枚
    ）、余冠賢、謝青育、王麗姜、鄭生福、林裕雄身分證影本
    各1紙、余冠賢開立面額6萬元本票3紙、謝青育簽發票面金
    額4萬元本票6紙、鄭生福全民健康保險卡1張、鄭生福簽發
    票面金額3萬元本票1紙、林裕雄簽發票面金額4萬元本票3張
    、帳冊1本，而查知上情。
四、案經行政院海岸巡防署南部地區巡防局、高雄市政府警察局
    苓雅分局移送臺灣高雄地方法院檢察署檢察官偵查起訴。
    理  由
一、證據能力部分：
  (一)按被告以外之人於審判中有下列情形之一，其於檢察事務官
    、司法警察官或司法警察調查中所為之陳述，經證明具有可
    信之特別情況，且為證明犯罪事實之存否所必要者，得為證
    據：一、死亡者。二、身心障礙致記憶喪失或無法陳述者。
    三、滯留國外或所在不明而無法傳喚或傳喚不到者。四、到
    庭後無正當理由拒絕陳述者，刑事訴訟法第159 條之3 定有
    明文。查證人林裕雄、余冠賢分別經檢察官於準備程序中聲
    請到庭作證，惟經本院合法迭對其戶籍及卷內居所地址送達
    審理期日傳票，均未於本院審理期日到庭，且經警拘提結果
    ，亦均未能拘獲，有送達證書紙、拘票在卷可稽，是證人林
    裕雄、余冠賢經合法傳喚、拘提而未到庭，顯見其並未按址
    居住，當已符合前揭所在不明而傳喚不到之規定。另審酌證
    人林裕雄、余冠賢2 人於警詢中所為陳述，係於案發後依法
    接受執行法定職務之警員所為，距離案發時間較近，記憶自
    較為清晰，且尚無時間權衡其陳述之利害關係，且於警詢時
    係單獨製作筆錄，未與被告接觸，自無與他人擬定說詞或被
    迫隱匿真相之情形，當具有可信之特別情況；且上開證人所
    證情節與本案犯罪事實具有高度關聯性，亦為證明犯罪事實
    之存否所必要；此外亦無證據證明警員對其有何不法取供之
    情形，堪認具有可信之特別情況，且為證明本案待證事實之
    必要，是本院認證人林裕雄、余冠賢2 人於警詢時所為陳述
    ，應具證據能力。被告及其選任辯護人認上開證人於警詢中
    之證述不具有證據能力，尚非可採。
  (二)次按，按被告以外之人於檢察事務官、司法警察官或司法警
    察調查中所為之陳述，與審判中不符時，其先前之陳述具有
    較可信之特別情況，且為證明犯罪事實存否所必要者，得為
    證據，刑事訴訟法第159 條之2 定有明文。是依本條規定，
    被告以外之人於檢察事務官、司法警察（官）調查時所為之
    陳述，屬傳聞證據，依同法第159 條規定，本無證據能力，
    必具備可信性及必要性，始例外得適用上開第159 條之2 規
    定，認有證據能力，採為證據。此所謂必要性要件，必須該
    陳述之重要待證事實部分，與審判中之陳述有所不符，包括
    審判中改稱忘記、不知道等雖非完全相異，但實質內容已有
    不符者在內，且該審判外之陳述，必為證明犯罪之待證事實
    存在或不存在所不可或缺，二者兼備，始足當之。查，證人
    張哲銘、邱展宏、杜明育、謝青育及鄭生福於偵查及本院審
    理中均已到庭證述，且其於警詢關於重要待證事實部分或與
    偵查中，或與本院審理中證述內容相符，則其警詢之證述既
    有偵查中及審判中之陳述可以代替，自非屬為證明犯罪事實
    存否所必要者，則其警詢證述，非為證明犯罪之待證事實存
    在或不存在所不可或缺，被告及其辯護人復爭執上開證人警
    詢之陳述無證據能力（本院審訴卷第34、35頁），從而上開
    證人警詢之證述自非屬上開傳聞例外規定之情形，均無證據
    能力。
  (三)末按，被告以外之人於審判外之陳述，雖不符刑事訴訟法第
    159 條之1 至第159 條之4 之規定，而經當事人於審判程序
    同意作為證據，法院審酌該言詞陳述或書面陳述作成時之情
    況，認為適當者，亦得為證據；當事人、代理人或辯護人於
    法院調查證據時，知有第159 條第1 項不得為證據之情形，
    而未於言詞辯論終結前聲明異議者，視為有前項之同意，刑
    事訴訟法第159 條之5 定有明文。除上開證據外，本判決所
    引用之其他傳聞證據，當事人及辯護人均不爭執其證據能力
    （本院審訴卷第34頁、本院訴字卷第73頁），且經本院於審
    判期日依法踐行調查證據程序，迄未於言詞辯論終結前聲明
    異議，依前開法條之規定，視為當事人已同意援引作為證據
    ，復查無依法應排除證據能力之情形，依上開規定，應有證
    據能力。
二、訊據被告上情，矢口否認有何販賣第二級毒品甲基安非他命
    及重利之犯行，辯稱：我和邱展宏是99年2 月27日當天下午
    決定要合資購買，邱展宏主動打電話給我說我出3,000 元，
    他出1,000 元合資購買甲基安非他命，我去跟綽號「澎仔」
    的人買，我買了4,000 元，我不知道重量多少，屬於邱展宏
    的部份就大約給他；張哲銘的部分也是當天打電話給我說要
    購買甲基安非他命，我出3,500 元、張哲銘出3,000 元，我
    跟綽號「澎仔」之人買甲基安非他命，也是按出資比例分毒
    品；杜明育在半年前跟我借5000元，沒有利息，之前陸續還
    4,500 元，這次500  元是最後1 次，以前每次攤還都是500
    元，分10次還，只要杜明育身上有錢就可以了，當天在我手
    上查獲的毒品甲基安非他命是我自己外出要施用，不是要賣
    給杜明育；另有關重利部份，我確實有借錢給林裕雄、杜明
    育、余冠賢、謝青育及鄭生福等人，林裕雄等人確實簽發本
    票、並將證件交給我，但我沒有向他們收取利息，是他們自
    己覺得不好意思，自願要給我利息等詞。經查：
  (一)被訴販賣第二級毒品甲基安非他命部分：
  (1)事實一之(一)張哲銘部分：
  有關證人張哲銘向被告購買甲基安非他命之過程，業據張哲
    銘於本院審理中證述：我是把5,500 元交給被告，我在我家
    九如四路附近的公園等候，見面後被告就將等價的甲基安非
    他命交給我，我們沒有交談等詞明確（本院卷第98至100 頁
    ）。又參以證人張哲銘為警採集尿液後送高雄市立凱旋醫院
    以酵素免疫法、氣相層析質譜法檢驗結果，呈安非他命、甲
    基安非他命陽性反應，有濫用藥物尿液檢體監管紀錄表、高
    雄市政府警察局苓雅分局偵辦毒品案件嫌疑人尿液採證代碼
    對照表、該院99年4 月15日濫用藥物尿液檢驗報告在卷可證
    （偵二卷第70、71、99頁），堪認證人張哲銘確有施用第二
    級毒品甲基安非他命習慣而有購買第二級毒品甲基安非他命
    之必要。再證人張哲銘與被告並無怨隙，且販賣第二級毒品
    係屬重罪，當無甘冒偽證之風險，設詞誣陷被告之理，是以
    證人張哲銘前揭證應非杜撰至明。
  再觀以被告與證人張哲銘於99年2 月21日上午5 時51分、同
    日6 時2 分之通訊監察譯文（偵二卷第67頁、本院卷第32頁
    ，A 代表被告、B 代表張哲銘）：「A ：他說要中午，我這
    邊差不多還有半個。B ：半個喔。A ：不然就先上次一樣先
    讓你們使用好不好，因為這次這個人的東西不錯，這是我自
    己去外面找的。B ：半個…。A ：算我先讓你們2 個有夠吃
    啦，我明天中午再補過去給你。B  ：你那裡到底剩多少？A
    ：我要回家看。B ：不然你回家看然後跟我說。A ：恩。（
    6 時2 分）A ：我這邊剩12，我撥1  給你。B ：你跟我說7
    張？A ：這1 個是65的。B ：65是啥？A ：比較好的，那等
    一下你要給我多少？B  ：5 張半，差的我可能5 號給你。A
    ：這樣我今天還要進帳耶。B ：真的假的。A ：今天還要進
    帳我不敢動這些錢。B ：你最多能讓我差多少？A ：1 張好
    了。B ：那我等一下拿6 張給你，我跟他說，要過去了喔。
    A ：好。」，而上開通訊監察譯文之內容亦經證人張哲銘於
    本院審理中證述：偵二卷第67頁通訊監察譯文第一通電話內
    容為我問被告那裡有沒有甲基安非他命，當時被告回答我說
    他那邊有半個，那是何意我不清楚，我只知道是毒品甲基安
    非他命，我想確認有多少，被告說他要回家確認，之後再打
    給我，第二通電話的內容是談毒品甲基安非他命的價錢，我
    只記得7 張應該是指毒品甲基安非他命的價錢，因為我身上
    不夠錢，看被告能夠讓我少付多少，被告說最多少1 千元，
    所以被告才說「1 張好」，當時在電話中敲定6,000 元，所
    以我才說拿6 張給被告，我拿5,500  元給被告是購買5,500
    元的數量，我不知道被告跟他人購買多少錢，也不清楚被告
    交給我的數量是否就是被告跟他人購買5,500 元的數量，都
    是被告跟我說的等詞綦詳（本院卷第102 至104 頁）。是從
    上開通訊監察譯文及證人張哲銘前開證述可知，證人張哲銘
    打電話向被告購買甲基安非他命，被告表示剩半個，證人張
    哲銘進而詢問數量，被告表示要回家看看才清楚，並在事後
    表示願意撥1 個予證人張哲銘，徵諸被告對於販賣甲基安非
    他命之價錢有權決定減少1 千元予證人張銘哲（原本被告販
    賣之價格是7 千元（7 張），被告在電話中同意減少1 千元
    （1 張），證人張哲銘最後以5, 500元購買），而無庸再詢
    問他人，益徵被告當時確已持有第二級毒品甲基安非他命且
    能任意支配該甲基安非他命之價格。被告當時既已持有甲基
    安非他命，即無庸再與證人張哲銘合資購買，堪認證人張哲
    銘於本院審理中表示係向被告購買甲基安非他命一情，核與
    上開事證相符而足以採信。是以被告確有於99年2 月21日上
    午某時許販賣5,500 元之第二級毒品甲基安非他命予證人張
    哲銘一情，洵堪認定。
  至證人張哲銘雖於本院審理中證述委託被告出面向他人購買
    或合資購買云云，惟查，從上開監聽譯文已知證人張哲銘向
    被告詢問甲基安非他命時，被告已持有甲基安非他命，故證
    人張哲銘於本院證述係委託被告出面向他人購買云云，殊無
    可信；又證人張哲銘亦證述對於被告向何人以多少價錢購買
    均不知悉，且僅是聽聞被告說是跟別人購買，亦無法自行與
    該毒品來源聯絡，足證其主觀上認知本件之交易對象即係被
    告，證人張哲銘於本院審理中證述被告並非出賣人云云，亦
    非可採。再證人張哲銘於本院審理中改口證述曾與被告合資
    購買毒品，惟證人張哲銘先證述係委託被告購買，後又改稱
    合資購買，其前後陳述不一，此部分陳述已難採憑；再參以
    證人張哲銘對於雙方合資購買之出資額，合資購買數量，及
    事後如何分配均不知悉，是證人張哲銘於本院審理中改口證
    稱曾與被告合資購買云云，亦與上開事證未符而難以採憑。
  (2)事實一之(二)邱展宏部分：
  有關證人邱展宏向被告購買甲基安非他命之過程，業據證人
    邱展宏於偵查中證述：行動電話門號0000000000是我哥哥名
    義申請，是我在使用，我認識被告，他是我國中的學長，99
    年2 月27日我跟被告購買甲基安非他命，約在被告父親東山
    鴨頭斜對面的檳榔攤交易，我跟被告買1 千元，是我先打給
    被告，說我已經到檳榔攤，被告本來要給我的量超過1 千元
    ，我沒有那麼多錢，就叫被告用一半給我等詞明確（偵二卷
    第79、80頁）。又參以證人邱展宏為警採集尿液後送高雄市
    立凱旋醫院以酵素免疫法、氣相層析質譜法檢驗結果，呈甲
    基安非他命陽性反應，有濫用藥物尿液檢體監管紀錄表、高
    雄市政府警察局苓雅分局偵辦毒品案件嫌疑人尿液採證代碼
    對照表、該院99年4 月15日濫用藥物尿液檢驗報告在卷可證
    （偵二卷第59、60、97頁），足認證人邱展宏確有施用第二
    級毒品甲基安非他命習慣與購買之必要。
  再佐以被告與邱展宏於99年2 月27日15時16分、16時26分、
    17時40分許之通訊監察譯文（本院卷第35頁、A 代表被告、
    B 代表邱展宏）：「B ：我坐車到嘉義。A ：你是要多少。
    B ：等我回去。A ：我怕你回來的時候我人出去，我要交代
    妹妹。B ：我等朋友打來。A ：你現在到嘉義了？B ：對阿
    。A ：回來都還沒5 點勒。B ：對阿。（16時26分）B ：我
    還要多少給你。A  ：你也是要現金給我，我去跟人家調。B
    ：是喔，我要確定一下。A ：到底是有還是沒有？不然我還
    要一直等你。（17時40分）A ：你回頭一下。B ：我在檳榔
    攤。A ：在那邊等我一下。B  ：你用一半出來給我就好。A
    ：等一下再說」。稽諸上開通訊監察譯文，雖因雙方未明示
    購買甲基安非他命，無法直接證明被告與證人邱展宏是否有
    確實完成甲基安非他命之交易，惟衡之甲基安非他命屬第二
    級毒品，無論持有、施用、販賣，均屬違法行為，為治安機
    關所嚴查，此為眾所週知之事實，毒品交易均於隱密下進行
    ，渠等以通訊聯絡亦鮮有明白直接以「毒品」、「甲基安非
    他命」等名稱或相近之用語稱之，都以暗語或彼此已有默契
    之含混語意而為溝通，因此，上開通訊監察譯文，雖未見雙
    方明言購買毒品之說詞，惟依證人邱展宏前開證述向被告購
    買第二級毒品甲基安非他命毒品之過程，其內容亦與通訊監
    察譯文吻合，及證人邱展宏與被告亦無怨隙，且販賣第二級
    毒品係屬重罪，當無甘冒偽證之風險，設詞誣陷被告之理，
    堪認證人邱展宏前揭證述確有向被告交易甲基安非他命之情
    節尚非憑空虛捏，應堪採信。從而，證人邱展宏於99年2 月
    27日晚上某時許向被告購買1000元之甲基安非他命並交易完
    成一情，亦堪認定。
  又證人邱展宏雖於本院審理中證述係與被告合資購買，通訊
    監察譯文內「你用一半出來給我就好」是因為被告向他人合
    資購買的量沒有到1 千元的量，所以我就叫被告先將不到1
    千元的量的1 半給我等詞。惟觀諸被告與證人通訊監察譯文
    內容，並未有任何合資購買之對話，證人前揭證述是否可採
    ，已非無疑。再證人張哲銘復表示是到檳榔攤見面時才講到
    合資購買的事，然觀諸上開通訊監察譯文，證人邱展宏是在
    到達檳榔攤後即撥打電話予被告，而當時被告尚未到達檳榔
    攤，雙方既尚未會面，即代表尚未提到合資購買事宜，被告
    亦未前往他處購買甲基安非他命，則張哲銘又如何能在被告
    未取得甲基安非他命前，即先向被告表示「用一半出來給我
    」，益徵在證人張哲銘到達檳榔攤前，被告已持有毒品，被
    告既已持有毒品，雙方碰面後即無須再談論合資購買甲基安
    非他命事宜；且參以證人邱展宏對於雙方合資購買之出資額
    ，合資購買數量，及事後如何分配均不知悉，足認證人邱展
    宏於本院審理中表示係與被告合資購買云云，應係其面對被
    告在庭壓力，為避免得罪被告所為之虛偽陳述，與事實不符
    ，自難遽採。
  (3)事實一之(三)杜明育部分：
  被告與杜明育見面時即為埋伏之員警上前逮捕，並在其手中
    查獲白色晶體1 包，事後並在被告家中另查獲白色晶體1 包
    ，此有現場照片4 幀在卷可稽，而上開扣案之白色晶體2 包
    （驗前淨重合計0.895 公克、驗後淨重合計0.874 公克），
    經送高雄醫學大學附設中和紀念醫院以薄層色層分析法、氣
    體色層- 質譜分析法檢驗，均呈甲基安非他命陽性反應，有
    該院99年4 月6 日檢驗報告在卷可證（偵二卷第92頁），復
    為被告肯認不諱，足認被告與杜明育碰面時，其手中確持有
    第二級毒品甲基安非他命1 包無訛。
  又證人杜明育向被告購買第二級毒品甲基安非他命未遂之過
    程，業據其於偵查中證述：我今天因為跟被告購買甲基安非
    他命而被警方查獲，之前只知道他的綽號叫「阿彰」，我是
    用500 元買1 小袋的甲基安非他命，我是用行動電話門號00
    00000000跟被告聯絡等詞明確（偵二卷第5 頁）；另於本院
    審理中證述：99年3 月23日我向被告購買500 元之甲基安非
    他命，我是用行動電話門號0000000000跟被告聯絡，後來是
    約在大連街55巷18號，我是騎機車過去，我到了之後就打電
    話跟被告說我到了，然後被告就下來，在準備交易時，警方
    就出現了，當時毒品甲基安非他命還在被告手上，我也還沒
    將錢給被告，被告手上的甲基安非他命與我之前交易的數量
    一致，警方扣到的500 元是購買毒品之用等詞綦詳（本院卷
    第10 5至113 頁）。參以證人杜明育為警採集尿液後送高雄
    市立凱旋醫院以酵素免疫法、氣相層析質譜法檢驗結果，呈
    安非他命、甲基安非他命陽性反應，有濫用藥物尿液檢體監
    管紀錄表、高雄市政府警察局苓雅分局偵辦毒品案件嫌疑人
    尿液採證代碼對照表、該院99年4 月15日濫用藥物尿液檢驗
    報告在卷可證（偵一卷第59、60頁、偵二卷第95頁），堪認
    證人杜明育確有施用第二級毒品甲基安非他命習慣與購買之
    必要。再證人杜明育與被告亦無怨隙，且販賣第二級毒品係
    屬重罪，當無甘冒偽證之風險，設詞誣陷被告之理，堪認證
    人杜明育前揭證述屬實而足以採信。
  再觀以被告與證人杜明育於99年3 月23日上午9 時6 分之通
    訊監察譯文（本院卷第57頁、A 代表被告、B 代表杜明育）
    ：「B ：我舅仔說現在要拿錢過去，我跟他說我要還你錢，
    說是他上次看過那個，他說現在要拿錢過來，叫你等他一下
    。A ：怎麼每次都推給我，我會倒。B ：他又不知道我們是
    什麼原因，我跟他說欠錢而已。A ：你現在到底是要多少？
    B ：我跟他要500 而已呀。A ：喔。B ：我過去的話差不多
    5 分鐘就到了。A ：喔」，有上開監聽譯文在卷可佐。是從
    被告曾表示「你現在到底是要多少」，證人杜明育表示「50
    0 而已」等語，上開對話顯示在詢問毒品數量，與一般交易
    毒品之術語相吻合，而顯與借貸還錢之內容無關；且觀以被
    告為警查獲時，手中正持有第二級毒品甲基安非他命1 包，
    證人亦持有交易毒品之現金500 元，上開情狀亦與一般交易
    毒品銀貨兩訖之情相符，再參以證人杜明育迭於偵查、本院
    審理中均證述當日確係購買第二級毒品甲基安非他命無訛，
    益徵證人杜明育前揭證述可信。從而，證人杜明育於99年3
    月23日上午9 時許以500 元之代價向被告購買甲基安非他命
    1 包，惟在交易中即為埋伏之員警查獲而未遂一節，足堪認
    定。至被告雖以證人杜明育當日係還款並非購買毒品置辯，
    顯與上開通訊監察譯文及證人杜明育證述不符，足認被告前
    揭辯詞純屬卸責之詞，要難採信。
  (4)再衡以販賣毒品之人，除最上源之毒品製造者外，均需向其
    他毒品供應者販入毒品，始得販賣，倘行為人基於販賣營利
    之意圖，向他人批購毒品後，再藉由分裝、增減分量、甚而
    摻入雜物等方式，賺取「價差」、「量差」或係藉「純度」
    謀取利潤，其等牟利之方式或有差異，然非法販賣圖利之目
    的，則無二致，均無礙其販賣毒品犯行之成立。況甲基安非
    他命係屬第二級毒品之違禁物，且經政府懸令嚴加查緝、取
    締，而販賣第二級毒品係屬重罪外，當非可公然為之，亦無
    公定價格，係可任意分裝增減份量，且每次買賣之價格、數
    量，亦隨時依雙方之關係深淺、資力、需求量、對行情之認
    知、來源是否充裕、查緝是否嚴緊、購買者被查獲時供述購
    買對象之可能風險之評估等因素，而異其標準，機動調整，
    非可一概論之。本案雖未扣得被告販賣予張哲銘、邱展宏之
    第二級毒品甲基安非他命，證人張哲銘、邱展宏及杜明育亦
    不知被告販入第二級毒品甲基安非他命之成本、交付之數量
    如何，是販賣之利得，除非經被告詳細供出各次所販賣之毒
    品之進價及售價，且數量俱臻明確外，實難察得其交易實情
    ，惟毒品均量微價高，且依一般社會通念以觀，販賣行為在
    通常情形下均係以牟利為其主要誘因及目的，販賣者從價差
    或量差中牟利，方式雖異，然其販賣行為在意圖營利則屬同
    一。從而，舉凡其有償交易，除足反證其確另基於某種非圖
    利本意之關係外，通常尚難因無法查悉其販入價額作為是否
    高價賣出之比較，諉無營利之意思，阻卻販賣犯行之追訴。
    復衡以近年來毒品之濫用，危害國民健康與社會安定日益嚴
    重，治安機關對於販賣或施用毒品之犯罪行為，無不嚴加查
    緝，各傳播媒體對於政府大力掃毒之決心亦再三報導，已使
    毒品不易取得且物稀價昂。被告與張哲銘、邱展宏及杜明育
    間並無特別之親屬情誼，證人張哲銘、邱展宏均證述向被告
    購買第二級毒品甲基安非他命時，有交付對價而均屬有償之
    行為，又被告於行為時為32歲之成年人，對於販賣毒品之重
    刑實知之甚詳，如無相當利潤可圖，豈有甘冒遭受重刑之風
    險，而將甲基安非他命以販入價格轉販賣或無償轉讓他人之
    理？是被告販賣第二級毒品甲基安非他命予張哲銘、邱展宏
    及杜明育時，主觀上顯係基於營利之販賣意圖而為毒品之提
    供行為至明。從而，被告應有從中賺取差額利潤以圖利之意
    圖及事實，其主觀上確有牟利意圖，應堪認定。
  (二)被訴重利部分：
  (1)有關被告於事實二所述之時間、地點分別借款2 萬元、5 千
    元、3 萬元、3 萬元及1 萬元予林裕雄、杜明育、余冠賢、
    謝青育及鄭生福等人，並由林裕雄等人簽發事實二所述本票
    、及其證件交付予被告以資擔保一情，業據證人即被害人林
    裕雄、余冠賢於警詢中、證人即被害人杜明育、謝青育及鄭
    生福於偵查及本院審理中證述明確，並有扣案之林裕雄簽發
    票面金額4 萬元、發票日為99年1 月15日之本票3 紙、汽車
    駕駛執照影本（警一卷第7 、9 頁）；余冠賢、王麗姜國民
    身分證影本、余冠賢簽發票面金額6  萬元、發票日為99年1
    月8 日之本票3 紙（警一卷第15、17頁）；鄭生福全民健康
    保險卡、國民身分證影本、鄭生福簽發票面金額3 萬元、發
    票日為99年3 月15日之本票1 紙（警一卷第25頁）；謝青育
    國民身分證影本、謝青育簽發票面金額4 萬元、發票日為99
    年1 月18日之本票3 紙（偵一卷第16、17頁）在卷可證，復
    為被告所是認（本院卷第72頁），上情洵堪認定。
  (2)有關被告借貸予林裕雄等人，其借貸及利息約定之過程如下
    ：
  證人即被害人林裕雄於警詢中證述：我是在2 年前認識被告
    ，我跟被告沒有仇恨，我於98年11月中旬某日晚上21時許，
    以我所持行動電話門號0000000000撥打被告行動電話門號00
    00000000（或0000000000），約定在被告址設高雄市○○區
    ○○路55巷18號家中碰面，我向被告借款2 萬元，先扣除2,
    400 元利息，實拿17,600元，以每7 天為1 期，每期支付利
    息2,400 元，我因急需用錢，而且沒有經驗，就向他借錢，
    當場交付我本人駕照正本，並簽具3 張面額4 萬元的本票，
    署押日期1 月15日，我共繳了約14期利息，約33,600元，到
    99年3 月10日晚上19時30分許，我約被告到屏東縣鹽埔國小
    大門前把本金還給被告，但是被告沒有把駕照正本和本票還
    給我，被告稱放在皮包裡不見了等詞甚明（警一卷第1  、2
    頁）。是依證人林裕雄前揭證述，其借貸之年利率高達711
    ％（計算式：2400÷7 ×365 ÷17600 ×100 ％＝711 ％，
    小數點以下均四捨五入）。
  證人即被害人余冠賢於警詢中證述：我是在98年5 月間透過
    被告父親認識被告，我跟被告沒有仇恨，我在99年1 月8 日
    晚上22時許，以我所持行動電話門號0000000000撥打被告行
    動電話門號0000000000聯繫，跟被告約在我家（即高雄市○
    ○區○○路195 巷13號7 樓）碰面，我向被告借款3 萬元，
    先扣除1,500 元利息，實拿28,500元，以言明30天為1 期，
    每期支付利息1500元，我因急著用錢，而且沒有經驗，就向
    他借錢，當時還有我友人王麗姜在場，並當保人，當下我便
    交付我本人及友人王麗姜身分證影本，並簽具3 張面額均為
    6 萬元的本票，且由友人王麗姜背書，之後約過1 個多月便
    還他30,000元了，我共繳了1 期利息1,500 元等詞明確（警
    一卷第12頁背面）。是依證人余冠賢前揭證述，其借貸之年
    利率高達64％（計算式：1500÷30×365 ÷28500 ×100 ％
    ＝64％，小數點以下均四捨五入）。
  證人即被害人杜明育於偵查中證述：我跟被告借過5 千元，
    利息當場扣1 千元，這是3 天一期的利息，我已經連第1 次
    付了6 千元的利息，我本金也還完了，當時跟被告借的時候
    ，有抵押身分證及3 張1 萬元的本票等詞綦詳（偵一卷第38
    頁）。是依證人杜明育前揭證述，其借貸之年利率高達3042
    ％（計算式：1000÷3 ×365 ÷4000×100 ％＝3042％，小
    數點以下均四捨五入）。
  證人即被害人謝青育於偵查中證述：我跟被告借過1 次3 萬
    ，第1 次實拿28,000元，利息1 天800 元，1 個星期繳1 次
    利息，我還了5 、6 次就把本金及利息還清了，至於還了多
    少錢我忘記了等詞（偵一卷第40頁）。是依證人謝青育前開
    證述，其借貸之年利率高達1043％（計算式：800 ×365 ÷
    28000 ×100 ％＝1043％，小數點以下均四捨五入）。
  證人即被害人鄭生福於偵查中證述：我是在電動玩具店認識
    被告，當時因為玩電動輸錢，那時缺錢，就跟被告借錢，我
    借1 萬元，當場先扣1 千元，約定10天利息1 千元等詞明確
    （偵一卷第62頁）。是依證人鄭生福所述，其借貸之年利率
    高達高達405 ％（計算式：1000÷10×365 ÷9000×100 ％
    ＝405 ％，小數點以下均四捨五入）。
  查被告於警詢中自承與證人即被害人林裕雄等人僅係一般朋
    友，亦沒有仇恨（偵一卷第6 頁）。是被告與上開被害人既
    非摯交，應無貿然借款且全然未談論利息之可能，且若被告
    未與被害人等約定利息，被告即無需被害人等簽發高於本金
    2 至3 倍金額之本票數紙作為擔保。再佐以被告上開辯稱亦
    與證人即被害人等前開證述互有矛盾，而被害人等與被告間
    既係朋友，且夙無怨鬩，若被告前揭所辯屬實，被害人等當
    據實陳述即可，且其等所述亦應與被告所辯相符，衡情當無
    須另行設詞誣陷，捏造不實之情，致被告涉有重利之必要，
    堪認證人林裕雄等人前揭證述均足以採信。
  又扣案之帳冊1  本係被告所有，為被告所是認（警一卷第6
    頁），並有扣押物品目錄表在卷可證，堪認上開帳冊1 本確
    係被告所有無誤。而觀諸上開帳冊內容，均明確記載借款人
    之姓名、利息及其計算方式、貸款金額及還款時間等，上開
    帳冊內並有被害人林裕雄等人與本案無關，另外向被告借款
    之記載，此觀諸上開帳冊即明。而佐以被害人林裕雄等人另
    外向被告借貸，均有利息之約定，衡情本案之借貸當亦有約
    定利息，是被告借貸予被害人林裕雄等人確有約定利息，洵
    堪認定。是其辯稱：未向被害人林裕雄等人收取任何利息，
    而是由其等自願給付利息云云，已與常情及上開本票、帳冊
    之記載均相違，而難採信。
  至證人即被害人謝青育於本院審理中雖證述我有跟被告借錢
    ，我不知道利息怎麼算，並未預扣利息，復又改口稱未約定
    利息，也沒有擔保品等詞（本院卷第149 、150 頁），被告
    就有無約定利息已前後證述不一，且證人謝青育當時確因借
    貸關係而簽發本票3 紙予被告，亦為被告所是認，業經認定
    如前，證人謝青育前揭證述未提供擔保品亦與扣案之本票相
    違，再佐以證人謝青育當時係與被告同住（本院卷第151 頁
    ），其事後出於迴護被告而為不實陳述，亦非無可能。綜上
    ，證人謝青育於本院審理時之證詞前後不一，且與事證未符
    ，已難採憑，自不得為有利被告認定之依據。
  (三)按刑法第344 條重利罪構成要件須乘人急迫、輕率或無經驗
    ，貸以金錢或其他物品，且須取得與原本顯不相當之重利，
    始構成之。而所謂顯不相當之重利，指就原本利率、時期核
    算及參酌當地之經濟狀況，較之一般債務之利息顯有特殊之
    超額者而言。查，本案被告借貸予被害人林裕雄等人之年利
    率從60% 至3042％不等，業經認定如前，是被告之辯護人辯
    稱未高於民間放款利息甚多一詞，要無可信。又參諸民間利
    息通常為月息2 、3 分（即2 ％、3 ％），為一般有民間資
    金往來經驗者所熟知，相關報章雜誌對銀行及民間利息之起
    落，亦時有報導，此為公眾週知之事實（最高法院84年度台
    上字第5061號判決意旨參照），是本案被告貸款予被害人林
    裕雄等人之年息顯逾一般民間借款利率甚多，亦堪認定；又
    從被害人等借入上開款項支付利息負擔之重，亦可推認如非
    需錢孔急，依一般社會生活經驗及交易常情，被害人等應無
    同意上開以超高利率借入款項之可能，此參以證人林裕雄等
    人前開證述均證稱因急需用錢，才向被告借錢等詞綦詳，以
    及被告於偵查中亦自承被害人林裕雄等人是因為急需用錢而
    向伊借錢一詞明確（偵一卷第42頁）。堪認被告係乘林裕雄
    等人急迫需用金錢之際，方以此超額之利息貸以金錢予其等
    被害人，被告上開重利犯行，均足以認定。被告前揭所辯顯
    係事後圖卸之詞，要無可採。
三、論罪科刑：
  (一)按甲基安非他命係毒品危害防制條例第2 條第2 項所列管之
    第二級毒品，不得非法持有及販賣。又按販賣毒品犯行，以
    販賣者向他人洽商、兜售毒品，或與購買者就買賣毒品之標
    的物及價格意思表示一致時，均屬已經著手於販賣毒品之行
    為。故買賣雙方若已就購買毒品之內容意思表示一致，縱尚
    未交付毒品及價金即被警方查獲而未完成，該次買賣應屬已
    經著手實施而未遂，而應成立販賣毒品未遂罪（最高法院96
    年台上字第2950號判決參照）。查，被告於99年3 月23日上
    午9 時6 分許與杜明育交易毒品時，為埋伏之員警當逮捕，
    並在被告手中查獲其持有之甲基安非他命1 包、在杜明育身
    上查獲現金500 元，揆諸前開說明，上開毒品交易應屬已經
    著手而未遂。是核被告所為，事實一之(一)、(二)均係犯毒品危
    害防制條例第4 條第2 項之販賣第二級毒品罪；事實一之(三)
    係犯毒品危害防制條例第4 條第6 項、第2 項之販賣第二級
    毒品未遂罪；事實二部分則均係犯刑法第344 條之重利罪。
    被告販賣前、後持有毒品之低度行為，應為販賣之高度行為
    吸收，不另論罪。被告就犯罪事實一之(三)部分，因尚未交付
    甲基安非他命予杜明育，業經認定如前，是被告就此部分應
    屬未遂犯，爰依刑法第25條第2項規定，就此部分減輕其刑
    。公訴意旨認事實一之(一)部分，張哲銘僅購買3,000元之甲
    基安非他命；事實一之(三)部分係屬販賣第二級毒品既遂罪，
    均有誤解，惟事實一之(一)部分乃事實之擴張，屬實質上一罪
    ，本院自應併予審理。又被告前後2次販賣第二級毒品罪、1
    次販賣第二級毒品未遂罪及5次重利犯行，其犯意各別，行
    為分殊，均應予分論併罰。
  (二)審酌被告明知第二級毒品甲基安非他命對人體之危害甚大，
    竟意圖營利，販入甲基安非他命販售，助長毒品氾濫，戕害
    他人身心健康，對社會治安造成嚴重威脅，自不宜寬貸；另
    乘被害人林裕雄等人急需用款而陷於急迫之際，分別貸以金
    錢而收取與原本顯不相當之重利，所為亦有不該，兼衡其犯
    後始終否認犯行，圖卸刑責，顯未具悔意，及其犯罪之動機
    、目的、手段等一切情狀，分別量處如主文所示之刑，暨定
    其應執行刑，以資懲儆。
  (三)沒收部分：
  (1)按就營利販入毒品經多次販賣後，持有剩餘毒品被查獲之情
    形，各次販賣毒品行為固應分論併罰，然因該持有剩餘毒品
    之低度行為，應僅為最後一次販賣毒品之高度行為所吸收，
    不另論罪，故就該查獲之剩餘毒品，祇能於最後一次之販賣
    毒品罪宣告沒收銷燬，不得於各次販賣毒品罪均宣告沒收銷
    燬（最高法院著有98年度台上字第5283號判決意旨可參）。
    查，扣案之甲基安非他命2 包（驗前淨重合計0.895 公克、
    驗後淨重合計0.874 公克），屬第二級毒品，業經認定如前
    ，係被告最後販賣予杜明育時為警所查獲，因無證據證明係
    被告販賣甲基安非他命予張哲銘或邱展宏後另行向他人購買
    ，基於罪證有疑，利於被告原則，應認上開扣案之甲基安非
    他命2 包係被告出售予杜明育未果及剩餘之甲基安非他命；
    而該等毒品外覆之包裝袋各1 只，因沾黏毒品甲基安非他命
    且無法析離，亦應視同第二級毒品，均應依毒品危害防制條
    例第18條第1 項前段之規定宣告沒收銷燬；至於上開毒品經
    送驗耗損部分，業已滅失，就此部分，不另為沒收銷燬之諭
    知。
  (2)按犯第4 條至第9 條之罪者，其供犯罪所用或因犯罪所得之
    財物，均沒收之，如全部或一部不能沒收時，追徵其價額或
    以其財產抵償之，毒品危害防制條例第19條第1 項定有明文
    。惟仍須以該物屬於犯人者為限，始得沒收之（最高法院93
    年度台上字第5336號判決意旨參照) 。另按犯毒品危害防制
    條例第19條第1 項規定：「犯第4 條至第9 條、第12條、第
    13條或第14條第1 項、第2 項之罪者，其供犯罪所用或因犯
    罪所得之財物，均沒收之。」，犯罪所得之財物為新臺幣時
    ，因其本身即為我國現行貨幣價值之表示，不發生追徵其價
    額之問題（最高法院99年度台上字第1240號判決參照）。又
    毒品危害防制條例第19條第1 項規定，販賣第二級毒品「所
    得之財物」沒收之，如全部或一部不能沒收時，以其財產抵
    償之，乃刑法第38條第1 項第2 款、第3 款、第3 項職權沒
    收主義之特別規定，係採義務沒收主義，用以澈底杜絕行為
    人貪取暴利之誘因、工具與結果。故因販賣毒品所取得之一
    切對價，自不能與一般正常營利事業計算其營利所得之情形
    相提並論，不問其原屬供販賣所用之成本或因此所得之利潤
    ，亦不以當場扣押者為限，本次特別規定，應概予沒收，始
    符對毒害國民身心健康行徑，嚴加懲戒之立法意旨（最高法
    院99年度台上字第338 號判決參照）。是：
  扣案之易利信行動電話1 支（序號：000000000000000 、不
    含行動電話門號0000000000SIM 卡1 枚），係被告所有，且
    供其本案販賣第二級毒品犯罪所用之物，有上開通訊監察譯
    文在卷可證，應依毒品危害防制條例第19條第1 項之規定宣
    告沒收；而上開行動電話內含之行動電話門號0000000000SI
    M 卡1 枚，其申設人為謝松軒，有遠傳資料查詢在卷可證（
    本院卷第179 頁），該門號既非被告所有，爰不為沒收之宣
    告。
  再被告事實一之(一)、(二)所示販賣第二級毒品甲基安非他命予
    證人張哲銘、邱展宏所得財物分別為5,500 元、1,000 元，
    雖均未扣案，仍應依毒品危害防制條例第19條第1 項之規定
    ，於被告事實一之(一)、(二)所示販賣第二級毒品各罪項下宣告
    沒收，如全部或一部不能沒收時，以被告之財產抵償之。至
    被告事實一之(三)所示販賣第二級毒品予證人杜明育部分，因
    該次交易毒品尚未交付予杜明育即為警查獲，屬未遂，故無
    犯罪所得，爰不予宣告沒收。
  (3)又扣案之借款人名冊1 本，雖係被告所有，但觀其內容，均
    與本案重利案件無關；而扣案之借款人林裕雄簽發面額4 萬
    元、發票日為99年1 月15日之本票3 紙、汽車駕駛執照影本
    ；余冠賢、王麗姜國民身分證影本、余冠賢簽發票面金額6
    萬元、發票日為99年1 月8 日之本票3 紙；鄭生福全民健康
    保險卡、國民身分證影本、鄭生福簽發票面金額3 萬元、發
    票日為99年3 月15日之本票1 紙；謝青育國民身分證影本、
    謝青育簽發票面金額4 萬元、發票日為99年1 月18日之本票
    3 紙，均係借款人即被害人等供作質押及借款證明之用，被
    告取得上開物品，僅供作清償借款本息擔保之用，如借款人
    嗣後清償借款本息，被告仍須將該等物品分別返還於各該借
    款人一節，業經證人林裕雄於警詢中證陳明確在卷（警一卷
    第2 頁），則自難認上揭物品係被告犯罪所得之物而屬其所
    有（最高法院97年度台上字第4746號判決意旨參照），爰均
    不為沒收之諭知。其餘扣案物品即謝青育簽發票面金額4 萬
    元、發票日為99年1 月23日之本票3 紙，係謝青育另行簽發
    後交付予被告，與本案重利無關；至玻璃球3 個、塑膠剷管
    2 支、夾鏈袋1 包、電子磅秤1 台、吸食器2 組等物，被告
    供陳係供自己施用之物，否認與本案販賣第二級毒品甲基安
    非他命有關，亦查無積極證據足資證明上開物品係供本案犯
    罪所用或預備之物；另現金500 元則係證人杜明育所有，已
    如前述，核與毒品危害防制條例第19條第1 項及刑法第38條
    第1 項第2 款之規定不符，亦均不予宣告沒收，公訴意旨認
    夾鏈袋1 包、電子磅秤1 台、現金500 元及行動電話門號00
    00000000SI M卡1 枚，均應予以沒收等詞，容有誤解，併此
    敘明。
據上論斷，應依刑事訴訟法第299 條第1 項前段、毒品危害防制
條例第4 條第2 項、第6 項、第18條第1 項前段、第19條第1 項
，刑法第11條、第344條第1項、第25條、第51條第5款、第9款，
判決如主文。
本案經檢察官蕭擁溱到庭執行職務。
中    華    民    國  100     年    10    月    13    日
                  刑事第十一庭  審判長法  官  李代昌
                                      法  官  鄭  瑋
                                      法  官  林正忠
以上正本證明與原本無異。
如不服本判決應於收受判決後10日內向本院提出上訴書狀，並應
敘述具體理由。其未敘述上訴理由者，應於上訴期間屆滿後20日
內向本院補提理由書(均須按他造當事人之人數附繕本)「切勿逕
送上級法院」。
中    華    民    國  100     年    10    月    13    日
                                      書記官  呂姿儀
附表：
┌──┬──────┬─────────────────┐
│編號│事  實      │主  文                            │
├──┼──────┼─────────────────┤
│ 一 │事實一之(一)  │沈彥君販賣第二級毒品，處有期徒刑柒│
│    │            │年肆月，扣案之易利信行動電話壹支（│
│    │            │序號：00000000000000│
│    │            │七、不含行動電話門號0000000│
│    │            │六六三SIM 卡壹枚）沒收之，未扣案販│
│    │            │賣第二級毒品所得新臺幣伍仟伍佰元沒│
│    │            │收，如全部或一部不能沒收時，以其財│
│    │            │產抵償之。                        │
├──┼──────┼─────────────────┤
│ 二 │事實一之(二)  │沈彥君販賣第二級毒品，處有期徒刑柒│
│    │            │年肆月，扣案之易利信行動電話壹支（│
│    │            │序號：00000000000000│
│    │            │七、不含行動電話門號0000000│
│    │            │六六三SIM 卡壹枚）沒收之，未扣案販│
│    │            │賣第二級毒品所得新臺幣壹仟元沒收，│
│    │            │如全部或一部不能沒收時，以其財產抵│
│    │            │償之。                            │
├──┼──────┼─────────────────┤
│ 三 │事實一之(三)  │沈彥君販賣第二級毒品，未遂，處有期│
│    │            │徒刑年捌月，扣案之易利信行動電話│
│    │            │壹支（序號：00000000000│
│    │            │五八二七、不含行動電話門號○九六○│
│    │            │五二五六六三SIM 卡壹枚）沒收，扣案│
│    │            │之甲基安非他命貳包（驗前淨重合計零│
│    │            │點捌玖伍公克、驗後淨重合計零點捌柒│
│    │            │肆公克），均沒收銷燬。            │
├──┼──────┼─────────────────┤
│ 四 │事實二之(一)  │沈彥君犯重利罪，處有期徒刑月。  │
├──┼──────┼─────────────────┤
│ 五 │事實二之(二)  │沈彥君犯重利罪，處有期徒刑月。  │
├──┼──────┼─────────────────┤
│ 六 │事實二之(三)  │沈彥君犯重利罪，處有期徒刑月。  │
├──┼──────┼─────────────────┤
│ 七 │事實二之(四)  │沈彥君犯重利罪，處有期徒刑月。  │
├──┼──────┼─────────────────┤
│ 八 │事實二之(五)  │沈彥君犯重利罪，處有期徒刑月。  │
└──┴──────┴─────────────────┘
附錄本案論罪科刑法條：
毒品危害防制條例第4條
製造、運輸、販賣第一級毒品者，處死刑或無期徒刑；處無期徒
刑者，得併科新臺幣2千萬元以下罰金。
製造、運輸、販賣第二級毒品者，處無期徒刑或7年以上有期徒
刑，得併科新臺幣1千萬元以下罰金。
製造、運輸、販賣第三級毒品者，處5年以上有期徒刑，得併科
新臺幣7百萬元以下罰金。
製造、運輸、販賣第四級毒品者，處3年以上10年以下有期徒刑
，得併科新臺幣3百萬元以下罰金。
製造、運輸、販賣專供製造或施用毒品之器具者，處1年以上7年
以下有期徒刑，得併科新臺幣1百萬元以下罰金。
前五項之未遂犯罰之。
刑法第344條
乘他人急迫、輕率或無經驗貸以金錢或其他物品，而取得與原本
顯不相當之重利者，處1年以下有期徒刑、拘役或科或併科1千元
以下罰金。